臺灣臺北地方法院刑事判決　　　　　　　　　　　　　九十年度訴字第一二○四號
　　公　訴　人　臺灣臺北地方法院檢察署檢察官
　　被　　　告　甲○○
　　指定辯護人　乙○公設辯護人
右列被告因違反毒品危害防制條例案件，經檢察官提起公訴（九十年度偵緝字第一○
七九號），乙○判決如左：
    主  文
甲○○幫助販賣第一級毒品，累犯，處有期徒刑伍年。扣案之第一級毒品海洛因壹包
（淨重零點肆壹公克）沒收並銷燬之。
    事  實
一、甲○○於民國（下同）八十七年十二月十六日因妨害秩序罪，經台灣嘉義地方法
    院判處有期徒刑五月，於八十八年五月十八日執行完畢，詎仍不知悔改，因曾多
    次向案外人丙○○（已死亡）購買第一級毒品海洛因供己施用，知悉丙○○有販
    賣第一級毒品之非行，於九十年四月十七日夜間六時許，在台北縣新店市○○路
    ○段一○○巷「萬善堂」寺廟前，遇見騎乘機車前來向萬善堂主持人之子黃品源
    探詢如何購得海洛因毒品之林鴻達及其兄林三元，黃品源將林鴻達兄弟之來意告
    知甲○○後，甲○○乃基於幫助丙○○販賣第一級毒品之意思，隨即駕駛其兄王
    敏亮所有車號ＫＮ─五五八五自小客車，帶同林鴻達兄弟前往臺北縣新店市○○
    路一二○巷七弄七號二樓丙○○住處，並由林三元交付新臺幣（下同）三千元予
    甲○○後，由甲○○下車，上樓向綽號「白猴」之丙○○（已死亡）購買第一級
    毒品海洛因，林鴻達、林三元兄弟則在車上等候。甲○○購得海洛因一小包後隨
    即下樓，指示林鴻達開車回台北縣新店市○○路○段一○○巷「萬善堂」，並在
    車上將該小包毒品海洛因交予林三元。同日夜間八時許，甲○○等三人返回「萬
    善堂」前，林鴻達、林三元兄弟二人下車欲騎乘機車離去時，為警查獲，並在林
    三元身上扣得甲○○幫助販賣之第一級毒品海洛因一小包（淨重○點四一公克）
    。
二、案經台灣台北地方法院檢察署檢察官自動檢舉偵查起訴。
    理  由
一、訊據被告甲○○對於右揭事實，於警訊、偵查及乙○審理中均坦承：「（問：對
    起訴書之犯罪事實有何意見？）我有遇到林三元，是他叫我載他們去丙○○他家
    的，是林三元兄弟主動的，當天我們一起過去，由我開車，我也是要去跟丙○○
    買海洛因，林氏兄弟也想買海洛因，我知道丙○○在賣海洛因，這是第一次帶他
    們去買，我自己跟丙○○買過兩、三次，林氏兄弟買過幾次我不清楚。」、「（
    問：為何知道丙○○賣海洛因還幫他找客源？）林鴻達兩位到萬善堂原本要找屋
    主的兒子黃品源買海洛因，黃品源剛好要出去，碰到我，黃品源就對我說，既然
    我剛好要去找丙○○買海洛因，就一起帶他們去，於是我就帶他們去買海洛因了
    ，我先開車載他們過去，林三元跟我一起下車，林鴻達在車上等，回來就是林鴻
    達開車。」（參乙○九十一年一月十五日訊問筆錄），被告上開供詞，經核與證
    人林三元、林鴻達於警訊時及偵查中所證述之情節大致相符，並有扣案之第一級
    毒品海洛因一小包（淨重○．四一公克）附卷足資佐證，事證明確，被告犯行應
    堪認定。
二、核被告甲○○所為，係犯刑法第三十條第一項、毒品危害防制條例第四條第一項
    之幫助販賣第一級毒品罪。被告持有第一級毒品海洛因之低度行為為幫助犯賣之
    高度行為所吸收，不另論罪。又被告甲○○前於八十七年十二月十六日因妨害秩
    序罪，經台灣嘉義地方法院判處有期徒刑五月，復經台南高分院駁回被告之上訴
    ，於八十八年五月十八日執行完畢，此有台灣高等法院檢察署刑案紀錄檢覆表在
    卷可按，其於五年內再犯本件有期徒刑以上之刑之罪，為累犯，惟因死刑及無期
    徒刑不得加重，故不予加重。另被告幫助丙○○販賣第一級毒品海洛因，爰依其
    幫助之情節，依刑法第三十條第二項規定，酌減其刑，故死刑減為無期徒刑或十
    五年以下十二年以上有期徒刑，無期徒刑則減為七年以上有期徒刑。又被告於遭
    警查獲後，即向警方供稱其所購買之毒品來源，警察並根據被告之供詞而查獲販
    賣人丙○○，此參丙○○於另案筆錄中答稱：「（問：甲○○供稱於九十年三月
    及四月十七日曾向你購買海洛因數量價錢為何？）他沒有向我買。」（參乙○卷
    第八十四頁背面）、「（問：你是要去賣給何人？價錢為何？年籍為何？共幾次
    ？）我是要拿去賣給甲○○，價錢三千元，經指認甲○○，男，六十二年十月二
    十日，Ｚ000000000，共二次。」（參乙○卷第八十一頁），由上開筆
    錄可知，員警確係因被告甲○○之供述，始查獲海洛因販賣者丙○○，被告供出
    前手並查獲，爰依同法第十七條規定，遞酌減其刑，故無期徒刑減為七年以上有
    期徒刑，有期徒刑則減輕其刑二分之一。茲審酌被告之素行、品行、犯罪之動機
    、目的、手段、所生危害尚屬輕微及犯罪後之態度等一切情狀，依先加重後減輕
    之法理，量處如主文所示之刑，以示懲儆。另扣案之第一級毒品海洛因一小包（
    淨重○．四一公克）為違禁物，應依同條例第十八條第一項前段規定沒收並銷燬
    之。又幫助犯僅對構成要件以外之行為加工，且無共同犯罪之意思，不適用責任
    共同原則，對於正犯丙○○因販賣所得之財物，自毋庸併為沒收之宣告，附此敘
    明。
據上論斷，應依刑事訴訟法第二百九十九條第一項前段、毒品危害防制條例第四條第
一項、第十七條、第十八條第一項前段、刑法第十一條前段、第三十條第一項、第二
項、第四十七條，判決如主文。
本案經檢察官孫小萍到庭執行職務
中    華    民    國      九十一      年      三      月      十二      日
                                      臺灣臺北地方法院刑事第九庭
                                          法  官  汪漢卿
右正本證明與原本無異。
如不服本判決，應於判決送達後十日內，向乙○提出上訴狀。
                                          書記官  蘇靜紅
中    華    民    國      九十一      年      三      月      十五      日
附錄本案論罪科刑法條全文
毒品危害防制條例第四條
製造、運輸、販賣第一級毒品者，處死刑或無期徒刑；處無期徒刑者，得併科新台幣
一千萬元以下罰金。製造、運輸、販賣第二級毒品者，處無期徒刑或七年以上有期徒
刑，得併科新台幣七百萬元以下罰金。
製造、運輸、販賣第三級毒品者，處五年以上有期徒刑，得併科新台幣五百萬元以下
罰金。
製造、運輸、販賣專供製造或施用毒品之器具者，處一年以上七年以下有期徒刑，得
併科新台幣一百萬元以下罰金。
前四項之未遂犯罰之。
